【裁判字號】    98,消債更更,4
【裁判日期】    981016
【裁判案由】    聲請更生程序
【裁判全文】
臺灣彰化地方法院民事裁定           98年度消債更更字第4號
聲  請  人
即債務人    甲○○
                        9號
上列當事人聲請消費者債務清理事件，對民國98年4 月30日本院
97年度消債更字第92號裁定抗告，另經本院98年度消債抗字第36
號裁定廢棄原裁定，發回更審，本院裁定如下：
    主  文
債務人甲○○自中華民國98年10月16日16時起開始更生程序。
命司法事務官進行更生程序。
    理  由
一、按法院開始更生程序之裁定，應載明其年、月、日、時，並
    即時發生效力，消費者債務清理條例第45條第1 項定有明文
    。又法院裁定開始更生或清算程序後，得命司法事務官進行
    更生或清算程序，為同條例第16條第1 項所明定。
二、本件債務人主張：其共積欠債務新台幣（下同）295 萬1,60
    2 元，有不能清償債務情事，前已提出債權人清冊，於民國
    （下同）95年10月間以書面向最大債權金融機構台新銀行請
    求共同協商債務清償方案，雖協商成立約定月繳款1 萬4,85
    5 元為清償額度，惟聲請人平均月薪僅1 萬9,300 元，無法
    維持每月必要之生活費用8,500 元，於97年2 月間毀諾，應
    認其有不可歸責於己之事由，且其無擔保或無優先權之債務
    總額未逾1,200 萬元，復未經法院裁定開始清算程序或宣告
    破產，爰向本院聲請更生等語。經查：債務人所主張之上開
    事實，業據提出債權人清冊、聲請人2 年內必要支出之數額
    、原因及種類、更生償還計劃書、財團法人金融聯合徵信中
    心當事人綜合信用報告、戶籍謄本、財政部台灣省中區國稅
    財產歸屬資料單、財政部台灣省中區國稅局95、96年度綜合
    所得稅各類所得清單、薪資轉帳資料、弘家金屬工業股份有
    限公司薪資明細表、國泰人壽等保單12份、郵局、鹿港信用
    合作社、合作金庫存簿影本，有聲請人提出之資料等件為證
    ，且經本院依職權向勞工保險局函查聲請人投保資料，向台
    灣郵政股份有限公司調閱聲請人儲戶資料，透過電子閘門查
    詢聲請人財產所得資料，向台新國際商業銀行查詢聲請人債
    務協商資料，向國泰人壽保險股份有限公司、國華人壽保險
    股份有限公司、新光人壽保險股份有限公司調閱聲請人之保
    險資料，有本院函查或調閱資料在卷可考，此外，本件又查
    無債務人有消費者債務清理條例第6 條第3 項、第8 條或第
    46條各款所定駁回更生聲請之事由存在，則債務人聲請更生
    ，應屬有據，爰裁定如主文。
中    華    民    國    98    年    10    月    16    日
              民事第二庭    法      官  李言孫
上為正本係照原本作成。
本裁定不得抗告。
本裁定已於98年10月16日下午4時公告。
中    華    民    國    98    年    10    月    16    日
                            書  記  官  施惠


司法院資訊處製作；財團法人民間司法改革基金會備份。
